臺灣臺北地方法院刑事判決　　　　　　　93年度訴字第1477號
公　訴　人　臺灣臺北地方法院檢察署檢察官
被　　　告　丁○○
　　　　　　丙○○
　　　　　　乙○○
共　　　同
指定辯護人　本院公設辯護人唐禎琪
上列被告等因違反槍砲彈藥刀械管制條例案件，經檢察官提起公
訴（九十三年度偵字第一六一六四號），本院判決如下：
    主  文
丁○○未經許可，製造可發射子彈具有殺傷力之改造手槍未遂，
處有期徒刑年陸月，併科罰金新臺幣拾萬元，罰金如易服勞役
，以新臺幣玖佰元即銀元佰元折算壹日。扣案之仿GLOCK廠二
七型半自動手槍製造之玩具手槍更換土造金屬槍管而成之改造手
槍壹支（含彈匣壹個，槍枝管制編號：0000000000號
）、砂輪機壹台、固定座壹台、固定夾壹支、銼刀壹支、油壓剪
壹支、電鑽鑽頭（即臺灣臺北地方法院檢察署九十三年度綠保管
字第二一六五號編號七所示之槍械鑽尾）壹組、電鑽壹支均沒收
。
丙○○、乙○○均無罪。
    事  實
一、丁○○明知未經許可，不得製造可發射子彈具有殺傷力之槍
    枝，竟基於製造之犯意，於不詳時、地取得仿GLOCK廠二七
    型半自動手槍製造之玩具手槍一支（含彈匣一個）後，未經
    許可，於民國九十三年間某日，在其所承租之臺北縣新店市
    ○○街一八巷二０號住處，利用其所有之砂輪機、固定座、
    固定夾、銼刀、油壓剪及電鑽等機具，將鋼材依照上開玩具
    手槍原有之玩具金屬槍管（內具阻鐵）外型，車造槍管並加
    以貫通，而製成土造金屬槍管後，將上開玩具手槍原有之玩
    具金屬槍管更換改裝該只土造金屬槍管而製成改造手槍一支
    （槍枝管制編號：0000000000號），惟因該只土
    造金屬槍管與槍身結合之槍管基座車造不良，致滑套與槍管
    無法固定於槍身上，故不可供發射子彈之用，尚不具殺傷力
    而未遂。嗣於同年九月七日下午一時三十分許，為警持搜索
    票進入上址當場查獲丁○○及丙○○（詳後述理由欄第貳項
    ）、林俊安（另經臺灣臺北地方法院檢察署檢察官為不起訴
    處分確定），並在該屋內扣得上開製造未遂之改造手槍一支
    （含彈匣一個、土造金屬槍管一支）暨原有之玩具金屬槍管
    一支、不具殺傷力之仿BERETTA廠半自動手槍製造之金屬玩
    具手槍二支（含彈匣二個，槍枝管制編號：0000000
    000號、0000000000號）、仿BERETTA廠九二
    FS型半自動手槍外型製造之玩具手槍一支（含彈匣一個，槍
    枝管制編號：0000000000號）、砂輪機一台、固
    定座一台、固定夾一支、銼刀一支、油壓剪一支、電鑽鑽頭
    （即臺灣臺北地方法院檢察署九十三年度綠保管字第二一六
    五號編號七所示之槍械鑽尾）一組、電鑽一支、槍枝試射鐵
    盒一只。繼而於同日下午一時四十五分許，在由外進入上址
    之丁○○友人乙○○（詳後述理由欄第貳項）隨身所攜背包
    內扣得上開改造手槍原有之槍枝撞針簧固定銷一組。
二、案經臺北縣政府警察局永和分局報請臺灣臺北地方法院檢察
    署檢察官偵查起訴。
    理  由
壹、被告丁○○部分：
一、訊據被告丁○○固坦承上開扣案之槍枝、槍管及機具係在其
    所承租之上址住處內扣得，亦不否認該等機具係其所有，惟
    矢口否認有何製造槍枝犯行，辯稱：伊在上址從事冷氣空調
    業，扣案之砂輪機等工具，係伊從事冷氣工程所使用之機具
    ，手槍及槍管則分別係由綽號「小楊」之「楊鈞銘」及綽號
    「小明」之人寄放在伊住處，並非伊所有，且係一般市○○
    道具槍，而非改造手槍，伊僅有把玩，並無更換槍管製造槍
    枝之犯行云云。經查：
  (一)上開新店新生街房屋，係由被告丁○○自本案發生前二、三
    年所承租，平日除被告丁○○外，尚有其女友、被告丙○○
    及林俊安共同居住使用之事實，業據被告丁○○、丙○○及
    乙○○供述屬實。且前開改造手槍一支（含彈匣一個、土造
    金屬槍管一支，槍枝管制編號：0000000000號）
    、玩具金屬槍管一支、砂輪機一台、固定座一台、固定夾一
    支、銼刀一支、油壓剪一支、電鑽鑽頭一組及電鑽一支，均
    係分置於上址屋內，砂輪機等工具並屬被告丁○○所有等情
    ，亦為被告丁○○、丙○○及乙○○所不否認，且有該等手
    槍、槍管及機具扣案可資佐證。
  (二)又該手槍一支（含彈匣一個、土造金屬槍管一支，槍枝管制
    編號：0000000000號）暨玩具金屬槍管一支，經
    送鑑驗結果：
  1.內政部警政署刑事警察局以性能檢驗法鑑驗結果，認該手槍
    係由仿GLOCK廠二七型半自動手槍製造之玩具手槍更換土造
    金屬槍管而成之改造手槍，經檢視，其土造金屬槍管因車造
    不良，致滑套及槍管無法固定於槍身上，依現狀，不具殺傷
    力，在未經修飾或更換適用之土造金屬槍管前，無法供擊發
    子彈使用；而槍管一支，係內具阻鐵之玩具金屬槍管，此有
    該局九十三年十月一日刑鑑字第０九三０一八八四一七號槍
    彈鑑定書、九十四年一月二十五日刑鑑字第０九四００一二
    八三七號函及九十四年二月二十四日刑鑑字第０九四００二
    四一七二號函附卷可稽（見偵字卷第八０至八五頁、本院卷
    第四六頁、第六０頁）。
  2.證人即該局鑑識科槍彈鑑定人員甲○○於本院審理時亦證稱
    ：依據性能檢驗法，即實際操作檢測槍枝機械結構與性能，
    看是否足以達於擊發子彈之程度，例如就槍管之材質、是否
    貫通、扳機擊垂運作連動情形、滑套運作情形等擊發子彈所
    牽涉之槍枝結構作檢測。伊檢測上開編號00000000
    00號槍枝時，一拉滑套放開，槍管無法牢固固定於槍身上
    ，故一放開滑套，槍管與滑套即與槍身分離，其原因應係槍
    管與槍身結合之槍管基座未車好，即槍管本身未車好。所謂
    槍管基座，係指槍管右下角突出斜斜之部分，該槍枝原本之
    玩具金屬槍管之槍管基座，較土造金屬槍管之槍管基座長，
    研判土造金屬槍管不能結合在槍身上，係因該突出斜斜之部
    分長度較短所致（詳如本院卷第一一五頁之照片所示）。又
    市售常見之玩具槍，材質分為金屬及塑膠二種，玩具槍槍管
    內必須有阻鐵，方得以販售，而改造槍枝有二種方式：其一
    係將槍管內之阻鐵貫通，其二為依照欲製造之槍管外型，另
    車一支土造金屬槍管，將原本具阻鐵之槍管更換，即可使用
    。本件編號0000000000號槍枝，即係直接車造土
    造金屬槍管，將原有具阻鐵之槍管更換。且送鑑之土造金屬
    槍管，即係依照編號0000000000號玩具手槍原有
    之槍管所車造，研判應係為該槍枝所量身定作之土造金屬槍
    管，並已修飾外觀，因外型與原玩具槍管很像，僅有一小地
    方沒做好，致無法固定於槍身上，如可克服此缺點，即可使
    用，而有殺傷力。故編號0000000000號槍枝所有
    機械結構與機械性能均正常，僅差在槍管部分。另送鑑具阻
    鐵之玩具金屬槍管一支，為該玩具手槍原有之槍管，因具有
    阻鐵，故無法擊發等語（見本院卷第一０三頁反面至第一０
    六頁），並有其所提出之槍管照片在卷可憑（見本院卷第一
    一四至一一六頁），顯見上開在被告丁○○住處扣得之編號
    0000000000號槍枝，係依照該玩具手槍原有之玩
    具金屬槍管（內具阻鐵）外型，車造槍管並加以貫通，而製
    成土造金屬槍管後，將該玩具手槍原有之玩具金屬槍管，換
    裝該土造金屬槍管而製成之改造手槍，僅因該土造金屬槍管
    與槍身結合之槍管基座車造不良，致滑套與槍管無法固定於
    槍身上，而無法供發射子彈之用，故堪認該槍枝屬已著手製
    造而尚未完成具有殺傷力之槍枝甚明。
  (三)再參以證人甲○○於本院審理時證稱：土造金屬槍管係從鋼
    材按照玩具金屬槍管之外觀形狀所車製，最主要係要將槍管
    貫通，貫通所需之機具為車床、鑽床；車造槍管外型，則需
    使用銑床、砂輪機，可磨銼槍管；但各個改造方式不同，最
    主要是要貫通槍管，以發射子彈，外觀形狀則必須讓槍管固
    定在槍身上等語，而經本院將被告丁○○所有之扣案砂輪機
    一台、固定座一台、固定夾一支、銼刀一支、油壓剪一支、
    「槍械鑽尾」一組、電鑽一支等機具，逐一提示予證人甲○○辨認後，其雖不能研判行為人係使用何種機具製造上開土
    造金屬槍管，惟其證稱：有磨銼功能之機具均可用以修飾槍
    管；扣案之固定夾可固定東西使用，例如固定槍管、槍身；
    油壓剪可裁剪東西；電鑽能修飾槍管，編號七（即臺灣臺北
    地方法院檢察署九十三年度綠保管字第二一六五號所謂之「
    槍械鑽尾」）則為電鑽使用之鑽頭，無法判斷係「槍械鑽尾
    」；銼刀、砂輪機則可修飾槍管外型等語（見本院卷第一０
    四頁反面、第一０五頁），益徵該等扣案之機具可供製造上
    開土造金屬槍管進而改造手槍之用至明。
  (四)承前所述，上開編號0000000000號槍枝（含土造
    金屬槍管一支）及其原屬配件玩具金屬槍管一支暨砂輪機等
    機具，既係於上址被告丁○○住處所扣得，且該槍枝係依照
    其玩具手槍原有之玩具金屬槍管（內具阻鐵）外型，車造槍
    管並加以貫通，而製成土造金屬槍管後，將該玩具手槍原有
    之玩具金屬槍管，換裝該土造金屬槍管而製成之改造手槍，
    僅因該土造金屬槍管與槍身結合之槍管基座車造不良，致滑
    套與槍管無法固定於槍身上，不能供發射子彈之用，屬已著
    手製造而尚未完成具有殺傷力之槍枝，再參以扣案之砂輪機
    等機具又係被告丁○○所有、可供製造土造金屬槍管進而改
    造手槍之用，故綜觀上情，已足認被告丁○○確有在其住處
    利用砂輪機、固定座、固定夾、銼刀、油壓剪及電鑽等機具
    ，著手製造該槍枝，僅因土造金屬槍管基座車造不良，致未
    能完成可發射子彈具有殺傷力之槍枝。其有製造槍枝未遂之
    犯行，應堪認定。
  (五)被告丁○○雖辯稱：扣案之砂輪機等工具，係伊從事冷氣工
    程所使用之機具，手槍及槍管則分別係由綽號「小楊」之「
    楊鈞銘」及綽號「小明」之人寄放在伊住處，並非伊所有云
    云。惟查：
  1.其於警訊時供稱：扣案之槍枝四支，分屬「寶哥」、分租人
    「楊鈞銘」、「小明」所有，另一支不知係何人所有，伊亦
    不知扣案之槍管二支為何人所有云云（見偵字卷第五至六頁
    、第五七頁）；於本院九十三年九月八日訊問時復供稱：扣
    案槍枝其中二支是綽號「小明」所有，一支是綽號「寶哥」
    之詹智翔或戊○○所有，另一支係伊住處之房客「楊鈞銘」
    所有，槍管二支是「小明」所有，伊僅知綽號及其住處云云
    （見本院聲羈卷第八、九頁）；於同年十月二十一日偵查中
    又辯稱：槍械是「寶哥」、「小明」、「楊鈞銘」所有，「
    寶哥」是「詹志祥」，四十餘歲，住新店市○○路一九六號
    ，伊不知其姓名為何；「小明」是「薛長明」，地址係新店
    市○○路五一號，伊亦不知其年紀及真實姓名；「楊鈞銘」
    則係伊住客，姓名資料伊均不知；伊無法找到這些人云云（
    見偵字卷第九七頁）；嗣於本院九十四年三月十六日審理時
    又供承：槍管係伊工作之輔助工具云云（見本院卷第六五頁
    反面），其後復翻異前詞，改稱：槍是「小明」所有，戊○○不知槍係「小明」所有，伊不知「小明」之全名及電話云
    云（見本院卷第一三一頁反面），嗣又改稱：槍是「楊鈞銘
    」、「小明」帶來的云云（見該日審判筆錄第二頁），前後
    供述矛盾不一，是否屬實，已非無疑，且證人戊○○於本院
    審理時亦否認其與本案查獲之槍枝有關（見本院九十四年九
    月二十七日審判筆錄第五頁），被告丁○○又始終無法供述
    「小明」、「楊鈞銘」等槍枝來源之真實身分以供查證，況
    民眾認知改造手槍係違法行為，非可公然為之，且政府向來
    查禁森嚴，重罰不寬貸，而被告丁○○既不知其所稱「小明
    」、「楊鈞銘」之姓名及住所，彼等二人竟將改造手槍放置
    於被告丁○○住處，顯與常情相違，所辯殊不足採。
  2.至證人戊○○於本院審理時雖證稱：伊有去過被告丁○○上
    址住處二次，被告丁○○在該處修冷氣，伊店內之冷氣都請
    被告丁○○保養，伊並未見過被告丁○○等人在該處改造手
    槍，因被告丁○○將冷氣放在外面，附近鄰居也都在，如何
    改造手槍云云（見本院九十四年九月二十七日審判筆錄第四
    至五頁），然證人戊○○既自承僅有出入上址二次，且證人
    即本案承辦員警張文賢於偵查時證稱：如對外營業，門應該
    是打開；而上址有住家及工作室，伊等在搜索前有到現場三
    、四次，搜索前一日有看見被告乙○○在該處出入，並騎車
    搭載林俊安，其餘時間門都關著等語（見偵字卷第九九頁）
    ，是證人戊○○之證述，尚不足以據為有利於被告丁○○之
    認定。
  (六)綜上所述，本件事證明確，被告丁○○製造上開改造手槍未
    遂犯行洵堪認定，應予依法論科。
二、查被告丁○○行為後，槍砲彈藥刀械管制條例業於九十四年
    一月二十六日修正公布，原條文第十一條第一項修正為第八
    條第一項，並將法定刑由「五年以上有期徒刑，併科新臺幣
    一千萬元以下罰金」，修正為「無期徒刑或五年以上有期徒
    刑，併科新臺幣一千萬元以下罰金」，比較修正後槍砲彈藥
    刀械管制條例第八條第一項及修正前同條例第十一條第一項
    之規定，以修正前之舊法之規定有利於被告，依刑法第二條
    第一項但書之規定，自應適用修正前之槍砲彈藥刀械管制條
    例第十一條第一項規定論處。再按修正前之同條例第四條所
    列之槍砲、彈藥，依該條例第五條規定，非經中央主管機關
    許可，不得製造、販賣、運輸、轉讓、出租、出借、持有、
    寄藏或陳列。被告丁○○未經許可製造之前開改造手槍，係
    屬修正前同條例第四條第一項第一款所稱之其他可發射子彈
    具有殺傷力之槍砲。核被告丁○○所為，係犯修正前該條例
    第十一條第五項、第一項之未經許可製造其他可發射子彈具
    有殺傷力之改造手槍未遂罪。其雖已著手於製造改造手槍犯
    行之實施，惟尚未完成可發射子彈具有殺傷力之槍枝，為未
    遂犯，應依刑法第二十六條前段之規定減輕其刑。爰審酌被
    告丁○○無視於法令，未經許可，擅自著手將所持有之玩具
    手槍加以改造，雖尚未製造成可發射子彈具有殺傷力之槍枝
    ，即為警查獲，而未生任何實害，然對社會治安具有潛在之
    高度危險性，且犯後飾詞卸責，否認犯行，毫無悔意等一切
    情狀，量處如主文所示之刑，並就罰金部分，諭知易服勞役
    之折算標準。
三、扣案之改造手槍一支（含彈匣一個、土造金屬槍管一支，槍
    枝管制編號：0000000000號），係違禁物，爰依
    刑法第三十八條第一項第一款規定宣告沒收；砂輪機一台、
    固定座一台、固定夾一支、銼刀一支、油壓剪一支、電鑽鑽
    頭一組及電鑽一支，皆屬被告丁○○所有、供其製造改造手
    槍所用之物，亦應依同條項第二款規定宣告沒收。至玩具金
    屬槍管一支、玩具手槍三支（含彈匣三個，槍枝管制編號：
    0000000000號、0000000000號、00
    00000000號），經鑑驗認內具阻鐵，無法供發射彈
    丸使用，皆不具殺傷力，亦非屬槍砲彈藥之主要組成零件，
    此有上開槍彈鑑定書、九十四年一月二十五日刑鑑字第０九
    四００一二八三七號函、九十四年二月二十四日刑鑑字第０
    九四００二四一七二號函、內政部九十四年三月二十九日內
    授警字第０九四０一００三八一號函及九十四年六月二十二
    日內授警字第０九四０一００八０三號函附卷可稽（見偵字
    卷第八０至八五頁、本院卷第四六頁、第六０頁、第七三頁
    、第一一七頁），均非違禁物；槍枝試射鐵盒一只，雖屬被
    告丁○○所有，惟無證據證明係其供犯製造手槍罪所用之物
    ；另撞針一組，則係被告乙○○自上開編號0000000
    000號槍枝內部所拆解而得之撞針簧固定銷，屬玩具手槍
    原有之撞針小零件，亦非槍砲彈藥之主要組成零件，有被告
    乙○○供述、證人甲○○證述及內政部九十四年六月二十二
    日內授警字第０九四０一００八０三號函在卷足憑（見本院
    卷第一０五頁、第一一七頁），亦非違禁物，自均無從宣告
    沒收，併此敘明。
貳、被告丙○○、乙○○部分：
一、公訴意旨略以：被告丙○○、乙○○與丁○○共同未經許可
    ，欲將上開編號0000000000號手槍改造成具有殺
    傷力之槍械，惟雖經以更換土造金屬槍管之方式改造，然因
    槍管車造不良，致滑套及槍管無法固定於槍身上，故不具殺
    傷力而未遂。嗣為警持搜索票進入上址當場查獲被告丁○○
    、丙○○等人，並在屋內扣得前述手槍四支、槍管及機具等
    ，繼而在由外返回上址之被告乙○○身上扣得撞針（即撞針
    簧固定銷）一組，因認被告丙○○、乙○○所為涉犯修正前
    槍砲彈藥刀械管制條例第十一條第五項、第一項之未經許可
    製造可發射子彈具有殺傷力之改造手槍未遂罪嫌云云。
二、按犯罪事實應依證據認定之，無證據不得認定犯罪事實。又
    不能證明被告犯罪者，應諭知無罪之判決，刑事訴訟法第一
    百五十四條第二項、第三百零一條第一項分別定有明文。又
    事實之認定，應憑證據，如未能發現相當證據，或證據不足
    以證明，自不能以推測或擬制之方法，以為裁判基礎。再認
    定不利於被告之事實，須依積極證據，苟積極證據不足為不
    利於被告事實之認定時，即應為有利於被告之認定，更不必
    有何有利之證據。而認定犯罪事實所憑之證據，雖不以直接
    證據為限，間接證據亦包括在內；然而無論直接或間接證據
    ，其為訴訟上之證明，須於通常一般之人均不致有所懷疑，
    而得確信其為真實之程度者，始得據為有罪之認定，倘其證
    明尚未達到此一程度，而有合理之懷疑存在，致無從為有罪
    之確信時，即應為無罪之判決（最高法院三十年度上字第八
    一六號、四十年度臺上字第八六號、七十六年度臺上字第四
    九八六號判例意旨參照）。
三、本件公訴人認被告丙○○、乙○○涉有前揭犯行，無非係以
    證人張文賢於偵查中之證述，及卷附之內政部警政署刑事警
    察局槍彈鑑定書，暨扣案之改造手槍、槍管、撞針等物，為
    其論據。
四、訊據被告丙○○、乙○○固坦承有於前揭時間在被告丁○○
    所承租上址住處為警查獲，亦不否認在屋內扣得上開槍枝、
    槍管及機具之事實，惟均堅詞否認有何製造槍枝犯行，被告
    丙○○辯稱：伊係在上址被告丁○○所開設之冷氣行協助被
    告丁○○從事裝冷氣工作，伊雖曾在桌上看過扣案之槍枝，
    但不清楚係何人所有等語；被告乙○○則辯稱：伊曾於查獲
    前一日至上址，看見桌上有一支已損壞無法組裝之槍枝（即
    編號0000000000號），一時好奇而拆解之，不慎
    將其中之撞針放入背包內攜出，迨案發當日前往上址找被告
    丁○○時為警逮獲，伊不知槍枝來源等語。經查：
  (一)被告丙○○平日固與被告丁○○共同居住於上址，然該處係
    由被告丁○○所承租管領，且扣案之槍枝、槍管及砂輪機等
    機具又非被告丙○○所有，已如前述，復查無其他積極證據
    足資證明被告丙○○有何製造槍枝犯行，要難僅憑其與被告
    丁○○同居於上址而一併為警查獲，即推論其有與被告丁○○共同製造槍枝之犯意聯絡及行為分擔。
  (二)至被告乙○○雖自承其有於查獲前一日在上址拆解前開改造
    手槍，並將其內之撞針攜出，而於翌日為警查獲之事實，且
    證人張文賢於偵查時亦證稱：查獲前一日有看見被告乙○○
    在該處出入，並騎車搭載林俊安等語（見偵字卷第九九頁）
    。惟查被告乙○○與被告丁○○係朋友關係，平日互有往來
    ，亦屬人情之常，復查無其他積極證據足資證明其有何製造
    槍枝犯行，尚難僅憑其於查獲前一日曾出入上址，拆解手槍
    ，將撞針攜出，翌日進入上址時一併為警查獲，即遽以共同
    製造槍枝罪論處。
五、綜上所述，被告丙○○、乙○○始終堅詞否認有與被告丁○○共同製造槍枝之犯行，且本案公訴人之舉證，仍有合理之
    懷疑存在，尚未達於通常一般之人均不致有所懷疑，而得確
    信其為真實之程度，本院無從形成被告丙○○、乙○○有罪
    之確信，此外，復查無其他積極證據足資證明被告丙○○、
    乙○○有何製造槍枝犯行，本件不能證明渠等犯罪，依首開
    說明，自應為渠等均無罪之諭知。
據上論斷，應依刑事訴訟法第二百九十九條第一項前段、第三百
零一條第一項，修正前槍砲彈藥刀械管制條例第十一條第一項、
第五項，刑法第二條第一項但書、第十一條前段、第二十六條前
段、第四十二條第一項、第三十八條第一項第一款、第二款，罰
金罰鍰提高標準條例第二條，現行法規所定貨幣單位折算新臺幣
條例第二條，判決如主文。
本案經檢察官黃文明到庭執行職務
中　　華　　民　　國　九十四　年　　十　　月　二十八　日
                  刑事第八庭審判長法　官　陳德民
                                  法  官  唐于智
                                  法  官  陳芃宇
以上正本證明與原本無異。
如不服本判決，應於判決送達後10日內，向本院提出上訴狀。
　　　　　　　　　　　　    　　　書記官　周小玲
中　　華　　民　　國　九十四　年　　十　　月　二十八　日
附錄本案論罪科刑法條全文：
修正前槍砲彈藥刀械管制條例第11條
未經許可，製造、販賣或運輸第4條第1項第1款所稱其他可發射
金屬或子彈具有殺傷力之各式槍砲者，處5年以上有期徒刑，併
科新臺幣00000000元以下罰金。
未經許可，轉讓、出租或出借前項所列槍砲者，處3年以上10年
以下有期徒刑，併科新臺幣0000000元以下罰金。
意圖供自己或他人犯罪之用，而犯前2項之罪者，處無期徒刑或
7年以上有期徒刑，併科新臺幣00000000元以下罰金。
未經許可，持有、寄藏或意圖販賣而陳列第1項所列槍砲者，處
1年以上7年以下有期徒刑，併科新臺幣0000000元以下罰金。
第1項至第3項之未遂犯罰之。
